# 请教陈版主子公司的参股公司在母公司报表中如何披露的问题

提问人：辉哥 20172017 时间：2020-02-28 08:05:20
你好陈版主，A公司持有B公司80%股权，B公司还持有M公司30%股权，能够对M公司施加重大影响，采用权益法核算，假设A公司无其他子公司，请问陈版以下问题：
1 、A公司 2019 年财务报表中体现的对M公司的投资收益是M经公司审计后净利润乘以30%吗？
2 、如果由于其他投资者增资导致A公司丧失对B公司的控制权，原确认的M公司投资收益是否需要在丧控时转回？

回答人：chenyiwei
1 、是，同时将该项投资收益的 20 ％计入少数股东损益。
2 、丧失控制权时，按《企业会计准则第 2 号——长期股权投资（ 2014 年修订）》第十五条第一款规定处理，不涉及对前期权益法核算下已确认投资收益的冲回问题。